Minutes et répertoires du notaire Simon de LA BARDE, février 1588 - 2 septembre 1604 (étude VI)
Archives nationales
- Minutes de Simon de LA BARDE, février 1588 - 2 septembre 1604; MC/ET/VI/145 - MC/ET/VI/174
  - Minutes. 1600, MC/ET/VI/166; registre. Document détérioré.
    - Contrat de mariage entre Claude Bequet, âgé de 25 ans, maître graveur, demeurant rue de la Barillerie, paroisse Saint-Barthélémy, fils de Guillaume Bequet, décédé, et de Barbe Nicolas, décédée, d'une part, et Suzanne Febvrier, fille de Claude Febvrier, décédé, maître apothicaire, et de Louise Chevalier, décédée, d'autre part., 25 décembre 1600; MC/ET/VI/166
      contrat de mariage; Barillerie (rue de la); Bequet, Claude; Bequet, Guillaume; Chevalier, Louise; Febvrier, Claude; Febvrier, Suzanne; Nicolas, Barbe; pharmacien; graveur
    - Contrat de mariage entre honnête personne Antoine Nouveau, marchand de vins, demeurant rue Saint-Pierre-aux-Boeufs, paroisse Saint-Marcel-en-la-Cité, fils de Jean Nouveau, décédé, et de Perrette Delamothe, d'une part, et Jeanne Hery, fille de honnête homme Jean Ery, bourgeois de Paris, demeurant au chevet Saint-Landry, paroisse Saint-Landry et de Catherine Caron, d'autre part., 26 décembre 1600; MC/ET/VI/166
      Les parents de la future stipulent pour elle.
      Précisions sur les lieux: Paris--Saint-Landry (église, chevet)
      contrat de mariage; Caron, Catherine; Delamothe, Perrette; Ery, Jean; Hery, Jeanne; Nouveau, Antoine; Nouveau, Jean; commerçant
  - Minutes. 1600, MC/ET/VI/167
    - ELBÈNE (Alexandre d') conseiller du roi en ses conseils d'état et privé § Plusieurs actes et Procurations au sujet de l'argent qu'on lui doit à Lyon, 1600; MC/ET/VI/167
      procuration; Elbène, Alexandre d'
    - GOURGOURON (Valentin) demeurant rue du Chevet Saint-Landry, maçon § Devis des ouvrages de maçonnerie par. .. pour une maison appartenant à Georges de la Tour, commissaire examinateur au Châtelet et autres. (pas d'adresse pour la maison), 14 janvier 1600; MC/ET/VI/167
      devis; Gourgouron, Valentin; La Tour, Georges de
    - LE NOIR (Jacqueline) § Inventaire après décès de Jacqueline LE NOIR à la requête de Pierre Desbordes, marchand, mercier, son mari. En une maison rue de la Juive à l'enseigne de Saint-Nicolas et une boutique sur le Petit Pont. 4 tableaux., 17 janvier 1600; MC/ET/VI/167; 8 ff
      inventaire; Le Noir, Jacqueline; Desbordes, Pierre
    - PELLECERF (Guillaume) garnisseur et fourbisseur d'épées demeurant sur le Pont Saint-Michel § Transport par. .. à Guillaume P. son fils étudiant en l'Université de Paris, des sommes que lui doivent le duc de Mayenne et M. de Moeuf., 29 janvier 1600; MC/ET/VI/167
      Pellecerf, Guillaume
    - MARCHÉ NEUF § Marché pour le curage et nettoyage du MARCHÉ NEUF pendant 1 an entre Jehan Gibault voiturier par eau et Etienne Hondre, canonnier., 12 février 1600; MC/ET/VI/167
      marché; Gibault, Jehan; Hondre, Etienne; transporteur de marchandises
    - GRYFFON (Jehan) seigneur de Chaillot § Hommage à Jehan GRYFFON pour des terres sises à Jehan GRYFFON, 12 février 1600; MC/ET/VI/167
      Gryffon, Jehan
    - LORRAINE (Marie de) duchesse d'Aumale § Transport par Marie de LORRAINE à Jehan Bourgeois, procureur en parlement de ce qui lui est dû par Charles de Maujas b. de Tour., 19 mars 1600; MC/ET/VI/167
      cession; Lorraine, Marie de, duchesse d'Aumale; Bourgeois, Jehan; Maujas, Charles de; procureur de justice (Ancien Régime); magistrat
    - SAINT-MATIAS (rue) maison de l'image Saint-Pierre § Devis des ouvrages de maçonnerie pour la maison. .. appartenant à Antoine Guibert, marchand b de Paris, par Robert Pierre maître maçon demeurant rue Greneta, moynt 210 e. sol., 22 mars 1600; MC/ET/VI/167
      devis; Pierre, Robert; Guibert, Antoine; commerçant
    - BARBON (Pierre) Charpentier de la Grande cognée § Marché pour une maison à Choisy., 30 mars 1600; MC/ET/VI/167
      marché; Barbon, Pierre; Fleury, Noël; Barbon, Pierre; charpentier
    - LUCQUOIS Sardini (Anthoine) § Quittance par LUCQUOIS Antoine Sardini., 11 avril 1600; MC/ET/VI/167
    - SAINTE-CROIX (Georges de) relieur libraire au fort l'Evêque § Notoriété concernant Claude Gocer Gouron mercier au palais qui a abandonné sa femme avec deux enfants en bas âge, 17 avril 1600; MC/ET/VI/167
      notoriété; Sainte-Croix, Georges de; Gouron, Claude Gocer; imprimeur; libraire; commerçant
    - FRUITIER (Apprentissage de) § Contrat d'apprentissage de FRUITIER, 8 mai 1600; MC/ET/VI/167
      contrat d'apprentissage
    - MOUGIN (Jean) maître charpentier de la garde cognée § Promesse pour abattre un arbre qui est près la montée et escalier du palais, 16 mai 1600; MC/ET/VI/167
      promesse; Mougin, Jean; charpentier
    - CAROSSE (Marché de) § Marché de CAROSSE, 27 mai 1600; MC/ET/VI/167
      marché
    - HENRY DE BOURBON Prince de Condé et Catherine de Bourbon sa fille aîné. § Procuration par Claude Philippes conseiller, notaire et secrétaire du roi HENRY DE BOURBON pour saisir les biens bagues, joyaulx, tapisseries, 27 mai 1600; MC/ET/VI/167
      procuration; Philippes, Claude; Condé, Henri II de Bourbon (1588-1646, prince de); Bourbon-Condé, Catherine de (1574-1595)
    - DOULCEUR (Pierre) marchand libraire et relieur de livres en l'université demeurant rue de la Bûcherie. § Compte entre Pierre DOULCEUR, Germain Barroys et autres, 30 mai 1600; MC/ET/VI/167
      compte; Doulceur, Pierre; Doulcoeur, Pierre; Barroys, Germain; Barruys, Germain; libraire; imprimeur
    - Marché par Marc Bardou, maître maçon, pour la maison de maître Aleaume située rue de la Sorbonne, 31 mai 1600; MC/ET/VI/167
      marché; Sorbonne (rue de); Bardou, Marc; Aleaume
    - SAINTE-GENEVIÈVE Mont maison à l'Image Saint-Nicolas, appartenant, à Thomas de Bonigalle § Devis des ouvrages de maçonnerie en la cour de la maison. .., avec Heude, maçon, 4 juin 1600; MC/ET/VI/167
      devis; Bonigalle, Thomas de; Heude, M.
    - LUC (Jacques de) écuyer sieur de Duyson logé sur le quai de la Tournelle § Révocation de testament, 7 juin 1600; MC/ET/VI/167
      testament; Luc, Jacques de
    - JOYEUSE (cardinal duc de) son secrétaire Pierre de Reveilles abbé d'Aurillac § Consentement par cardinal duc de JOYEUSE, 7 juin 1600; MC/ET/VI/167
      ratification; Joyeuse, cardinal duc de
    - DELARUE (Henry) maître plombier fontainier rue de la Vannerie § Marché de plomberie par. .. pour le château de VERNEUIL-SUR-OISE avec M/lle/ d'Entraigues, 9 juin 1600; MC/ET/VI/167
      marché; Delarue, Henri; Entraigues d',, demoiselle; plombier
    - DETROYES (Claude) étudiant en l'Université de Paris, et prieur du Prieuré de Touroisy § Procuration par Claude DETROYES, 12 juin 1600; MC/ET/VI/167
      procuration; Detroyes, Claude
    - BOUET () maître vitrier § Contrat d'apprentissage passé par devant Vincent, notaire, par Cézard Bouet, maître vitrier, 16 juin 1600; MC/ET/VI/167
      contrat d'apprentissage; Bouet, Cézard; Vincent; vitrier; notaire
    - prêtre, clerc en l'église Ste Croix en la cité, en une chambre au dessus de voûtes de l'église [où il habitait] § Inventaire après décès Symon LE ROUX [LEROUX (Simon)], 28 juin 1600; MC/ET/VI/167
      6 ff. 2 pages de livres. [Bibliothèque].
      Autres dépouillement(s):
      Fichier dit 'général' XVIIe-XVIIIe siècles.; Fichier Bibliothèques.
      inventaire; Le Roux, Symon; Leroux, Simon
    - REVEILLE (Pierre de) abbé d'Aurillac, procureur général du cardinal de Joyeuse 2 actes, 6 juillet 1600; MC/ET/VI/167
      Reveille, Pierre de
    - VILLIERS § Marché de jardinage VILLIERS, 8 juillet 1600; MC/ET/VI/167
    - THIRAULT (Perrette) § Inventaire après décès de Perrette THIRAULT à la requête de Loys Raquin, procureur en la Cour de Parlement devant le Pavés Notre-Dame 20 tabl., 14 juillet 1600; MC/ET/VI/167; 26 ff.
      Tableaux et œuvres d'art
      inventaire; Thirault,Pierrette; Raquin, Loys
    - NOBLET (Perceval) maître maçon § Transaction par. .., 17 juillet 1600; MC/ET/VI/167
      accord; Noblet, Perceval
    - HAULTEROUE (Charles) maçon, demeurant au pont de Neuilly § Marché de maçonnerie par. .. avec François Frezou, bourgeois de Paris, en une maison à Villiers, 31 juillet 1600; MC/ET/VI/167
      marché; Haulteroue, Charles; Frezou, François; maçon
    - FOURNEL (Pierre de) Superintendant des fortifications et réparations de Lyon et place de l'ancien gouvernement de Lyonnais § Procuration par Pierre de FOURNEL pour toucher ce que lui doit le duc de Mayenne., 1er août 1600; MC/ET/VI/167
      procuration; Fournel, Pierre de
    - BALSAC (Charles de) évêque comte de Noyon § 2 Procurations, 9 août 1600 - 21 décembre 1600; MC/ET/VI/167
      procuration
    - CIONNACY (Clarissine de) écuyer demeurant rue Neuve Saint-Paul § Obligation par Clarissine de CIONNACY et par Lucrece Arnolfini, sa femme, envers Mathurin Berout, marchand et bourgeois de Paris, 21 août 1600; MC/ET/VI/167
      obligation; Cionnacy, Clarissine de
    - PARTET (Jean-Baptiste de) maître tapissier courtepointier demeurant sur le Pont Saint-Michel. § Contrat d'apprentissage de..., 6 septembre 1600; MC/ET/VI/167
      contrat d'apprentissage; Partet, Jean-Baptiste de; tapissier
    - VAUDOYER (Paul) maître maçon § Devis des travaux de maçonnerie par. .. pour une maison de M. Cothereau, rue Saint-Christophe, appartenant à M. Catherine, 11 septembre 1600; MC/ET/VI/167
      devis; Saint-Christophe (rue); Vaudoyer, Paul; Cothereau; Catherine
    - CHANDIO (René de) comte de Joigny, Marquis de Nesle. § Procuration par René de CHANDIO à sa femme., 12 septembre 1600; MC/ET/VI/167
      procuration; Chandio, René de
    - REVEILLE (Pierre de) abbé d'Aurillac § Procuration par Pierre de REVEILLE, 15 septembre 1600; MC/ET/VI/167
      procuration; Reveille, Pierre de
    - LE CLERC (Marye) § Inventaire après décès de Marie Leclerc, à la requête de Jehan Houzé, marchand libraire au Palais., 20 septembre 1600; MC/ET/VI/167; 9 ff.
      inventaire; Leclerc, Marie; Houzé, Jehan; libraire
    - GALLOPIN (Oudin) b. de Paris § Inventaire des biens de Catherine de Baye, veuve de Oudin GALLOPIN; en une chambre et bouge où elle demeure avec Hilaire de Baye., 16 octobre 1600; MC/ET/VI/167
      inventaire; Gallopin, Oudin; Baye, Catherine de; Baye, Hilaire de
    - GALOPPIN (Oudin) bourgeois de Paris § Inventaire après décès de Oudin GALOPPIN à la requête de Catherine de Baye sa veuve; en une chambre et bouge où elle demeure avec Hilaire de Baye., 16 octobre 1600; MC/ET/VI/167
    - GROUIR (Nicolas), marchand mercier § Inventaire après décès de Nicolas GROUIR à la requête de Louise Février, sa veuve, rue de la Calandre (9 folios), 17 octobre 1600; MC/ET/VI/167
      inventaire; Grouir, Nicolas; Février, Louise; commerçant
    - BAILLY (Hilaire) marchand de bois et de cendres demeurant Place Maubert § Inventaire lors de son contrat de mariage 4 ff., 23 octobre 1600; MC/ET/VI/167
      inventaire; contrat de mariage; Bailly, Hilaire
    - CONDUCTEUR DES PRISONNIERS renvoyez par arrêt de la Cour de Parlement Georges Duport, et V à Saint-Germain-des-Prés § Promesse pour conduire des prisonniers de Paris à Bourges., 27 octobre 1600; MC/ET/VI/167
      promesse
    - DAMAYE (Jacques) brodeur chasublier demeurant rue Neuve Notre-Dame § Contrat d'apprentissage chez. .., 30 octobre 1600; MC/ET/VI/167
      contrat d'apprentissage; Damaye, Jacques; brodeur
    - MALLARD (Anthoine) secrétaire de la duchesse d'Aumale § Inventaire après décès de Anthoine MALLARD à la requête de Marie Chenart sa veuve, en une maison rue de la Calandre, 18 décembre 1600; MC/ET/VI/167; 12 ff.
      inventaire; Mallard, Anthoine
  - Minutes. 1601, MC/ET/VI/168; Document détérioré.
    - BALSAC (Charles de) évêque comte de Noyon § Transaction entre Charles de BALSAC et Claude de Ballery, veuve d'Anthoine de Neufuille, 19 janvier 1601; MC/ET/VI/168
      accord; Noyon (Oise); Balzac, Charles de (15..-1625); Ballery, Claude de; Neufuille, Anthoine de; évêque
    - MARCELOT (Robert) maître tapissier demeurant rue Saint-Honoré § Quittance par .., 23 janvier 1601; MC/ET/VI/168
      quittance; Marcelot, Robert; tapissier
    - PASQUIER (Guillaume) maître fourbisseur d'épée § Vente à. .., 23 janvier 1601; MC/ET/VI/168
      acte de vente; Pasquier, Guillaume
    - SAINT-CHAMANS (Mercure de) gouverneur de Château-Thierry § Transport par Mercure de SAINT-CHAMANS et par Isabelle des Ursins, sa femme, à Félix Vialar, c/r/ du roi, maître des requêtes ordinaires de son hôtel de 250 l. de rente annuelle, 25 janvier 1601; MC/ET/VI/168
      transport de droits; Saint-Chamans, Mercure de; Des Ursins, Isabelle; Vialar, Félix; maître des requêtes (Ancien Régime)
    - LAROCHE-JAUBERT (François) Conseiller et aumônier ordinaire du roi § Transport par François LA ROCHE-JAUBERT, 27 janvier 1601; MC/ET/VI/168
      cession; Laroche-Jaubert, François; prêtre
    - REMYS (Jehan) interprète du roi aux langues espagnoles § Bail de maison en l'Ile du Palais, 31 janvier 1601; MC/ET/VI/168
      bail; Remys, Jehan
    - Contrat de mariage entre honnête homme Pierre de Hericourt, marchand mercier, demeurant sous la Porte du Palais, paroisse de la Basse Sainte-Chapelle du Palais, fils de Denis de Hericourt, décédé, et de Jeanne Regnard, d'une part, et Marguerite Duboys, fille de Martin Duboys, décédé, et de Catherine Hamel, décédée, d'autre part., 20 février 1601; MC/ET/VI/168
      Honnête personne Jean Langloys, marchand mercier au Palais, rue Pelleterie, paroisse Saint-Jacques de la Boucherie, tuteur, curateur et stipulant en cette partie pour la future.
      contrat de mariage; Justice (palais de); Pelleterie (rue de la); Saint-Jacques-de-la-Boucherie (paroisse); Duboys, Marguerite; Duboys, Martin; Hamel, Catherine; Héricourt, Denis de; Héricourt, Pierre de; Langloys, Jean; Regnard, Jeanne; commerçant
    - FRANCIOTTI (Camilla) veuve de Gaspard de Poggio, gentilhomme lucquois, demeurant à la N.D d'argent, naturalisée en 1600 § Testament de Camilla FRANCIOTTI, 2 mars 1601; MC/ET/VI/168
      testament; Franciotti, Camilla
    - DEBOILLY (Jacques) cordonnier au Mont Saint-Etienne § Contrat de mariage de Jacques DEBOILLY avec Jacqueline Auger, demeurant rue Perdue, 4 mars 1601; MC/ET/VI/168
      contrat de mariage; Deboilly, Jacques
    - Transport par Paul Belamy, marchand facteur d'instruments de musique, demeurant rue de la Juiverie, et par Marie Godeffroy, sa femme, tous deux âgés de vingt-huit ans, à Michel Jehan, ancien sergent à verge au Châtelet, demeurant rue aux Fèves, d'une rente de 13 écus 53 sols 4 deniers, moyennant la somme de 166 écus deux tiers., 16 mars 1601; MC/ET/VI/168
      Belamy, Paul; Godeffroy, Marie; Jehan, Michel; auxiliaire de justice; commerçant
    - Quittance par Jean Savary, marchand et bourgeois de Paris, demeurant rue aux Fèves, procureur de Baptiste Belamy, marchand ferronnier, à Paul Belamy, maître facteur d'instruments de musique, son oncle, et à Marie Godeffroy, d'une somme de 158 écus deux tiers, faisant partie d'une somme de 166 écus deux tiers à lui due par obligation, en date du 18 août 1600, pour sa part d'une maison sise rue Alexandre-Langlois., 17 mars 1601; MC/ET/VI/168
      Savary, Jean; Belamy, Baptiste; Belamy, Paul; Godeffroy, Marie; facteur d'instruments de musique
    - Obligation par Florent Bourbier, huissier sergent à cheval au Châtelet, demeurant rue aux Fèves, et par Françoise Pecquet, sa femme, envers Thomas de Leu, graveur de figures en taille douce, demeurant même rue, pour une somme de 200 écus soleil, contre laquelle les emprunteurs ont baillé en gage 11 assiettes d'argent et 13 pièces d'or émaillées de plusieurs couleurs, 6 garnies d'un diamant et les 7 autres de deux perles plates., 28 mars 1601 - 9 mars 1602; MC/ET/VI/168
      En marge:.
      - 1602, 9 mars. - Quittance par Thomas de Leu, de la somme de 200 écus soleil et restitution des gages.
      Documents du Minutier central concernant les peintres, sculpteurs et graveurs au XVIIe siècle (1600-1650) [études I à X, 1955 actes], par Marie-Antoinette Fleury, tome I, Paris, S.E.V.P.E.N, 1969, p. 442 (instrument de recherche imprimé dématérialisé, certaines notices sont plus détaillées dans la version intégrale accessible en ligne par la rubrique 'Autres instruments de recherche', voir contexte dans le Plan d’orientation général - Notaires de Paris, guides thématiques du Minutier).
      obligation; quittance; Fèves (rue aux); Bourbier, Florent; Leu, Thomas de; Pecquet, Françoise; dessinateur; auxiliaire de justice
    - Constitution par Pierre Carbonnier, maître menuisier rue Neuve et par Saint-Paul, à Catherine Ledru., 26 avril 1601; MC/ET/VI/168
      constitution de rente; Carbonnier, Pierre; Ledru, Catherine; menuisier
    - DES URSINS (Isabelle) § plusieurs actes, mai 1601 - juin 1601; MC/ET/VI/168
      Des Ursins, Isabelle
    - Contrat de mariage entre Florentin Geoffroy, âgé de 25 ans, savetier, demeurant rue Traversière, paroisse Saint-Étienne-du-Mont, fils de Léonard Geoffroy, décédé, marchand mégissier, demeurant à Lagny-sur-Marne et de Jacqueline Villart, d'une part, et Hélène Ancelan, fille de Jean Ancelan, décédé, drapier, demeurant à Melle, bailliage de Senlis, d'autre part., 12 mai 1601; MC/ET/VI/168
      contrat de mariage; Lagny-sur-Marne (Seine-et-Marne); Mello (Oise); Traversière (rue); Ancelan, Hélène; Ancelan, Jean; Geoffroy, Florentin; Geoffroy, Léonard; Villart, Jacqueline; tisserand; tanneur; bottier
    - Bail, pour six ans, par Claude Plantin, chapelain perpétuel de la Sainte-Chapelle du Palais, chantre de la chapelle de musique du roi et chapelain de la chapelle Sainte-Catherine de Bois-le-Roi, à Mathurin Des Vignes, le jeune, laboureur, d'une maison, cour, grange et jardin, en ruines, sis audit lieu, moyennant 20 écus de loyer annuel., 14 mai 1601; MC/ET/VI/168
      Documents du Minutier central concernant l'histoire de la musique (1600-1650), par Madeleine Jurgens, tome I [études I à X, 1763 actes], Paris, Archives nationales, 1967, p. 115 (instrument de recherche imprimé dématérialisé, certaines notices sont plus détaillées dans la version intégrale accessible en ligne par la rubrique 'Autres instruments de recherche', voir contexte dans le Plan d’orientation général - Notaires de Paris, guides thématiques du Minutier).
    - Contrat de mariage entre honorable personne Pierre Le Marchant, âgé de 26 ans, tailleur d'habits, demeurant rue des Fossés, paroisse Saint-Germain-l'Auxerrois, fils de Martin Le Marchant, laboureur, demeurant à Orarly (?), près de Beauvais et de Marie Goguier, d'une part, et Philippe Abraham, fille de Quentin Abraham, sieur du Court Moulin, décédé, et de Charlotte Boyer, demeurant Marché Neuf à Maison de La Balance, paroisse Saint-Germain-le-Vieil, d'autre part., 22 mai 1601; MC/ET/VI/168
      La mère de la future est remariée avec Jean Bourgeois, marchand, bourgeois de Paris, demeurant en la maison de La Balance, au Marché-Neuf, paroisse Saint-Germain-le-Vieil; la mère et le beau-père de la future stipulent pour elle..
      Précisions sur les lieux:; Sainte-Barbe-sur-Gaillon (Eure)--Court-Moulin (?
      contrat de mariage; Beauvais (Oise); Fossés (rue des); Balance (enseigne de la); Saint-Germain-le-Vieux (paroisse); Sainte-Barbe-sur-Gaillon (Eure); Abraham, Philippe; Abraham, Quentin; Bourgeois, Jean; Boyer, Charlotte; Goguier, Marie; Le Marchant, Martin; Le Marchant, Pierre; agriculteur; commerçant; tailleur d'habits
    - CARBONNIER (Pierre) maître menuisier § Procuration au sujet d'une rente dûe par. .., 22 mai 1601; MC/ET/VI/168
      procuration; Carbonnier, Pierre; menuisier
    - Guy Pasquier, écuyer sr de Bussy c/r/ du roi et auditeur en sa chambre des comptes demeurant sur le quai des Tournelles, 22 mai 1601; MC/ET/VI/168
      Pasquier, Guy, sieur de Bussy
    - Pierre de Forges, laboureur de vignes à Grignon, et Magdeleine Hotman, 4 juin 1601; MC/ET/VI/168
      Forges, Pierre de; Hotman, Magdeleine; viticulteur
    - Procuration par François Vander Planques, tapissier ordinaire du roi, 5 juin 1601; MC/ET/VI/168
      procuration; Vander Planques, François; tapissier
    - GONZAGUE (Catherine de) duchesse de Longueville § 3 Contrats joints à un acte du 28 juin., 22 juin 1601; MC/ET/VI/168
      contrat; Gonzague, Catherine de
    - CARBONNIER (Pierre) maître menuisier § Vente par. .. et par Anne Paget sa femme à Nicolle de Hancy, veuve de Guillaume Le Noir., 25 juin 1601; MC/ET/VI/168
      acte de vente; Carbonnier, Pierre; Paget, Anne; Hancy, Nicolle de; Le Noir, Guillaume; menuisier
    - MAÇON maître CLEMENT Jean § Transport de rente, 26 juin 1601; MC/ET/VI/168
      transport de droits
    - CLEMENT (Jehan) maître maçon, rue de Thorigny § Transport de rente par. .., 26 juin 1601; MC/ET/VI/168
      transport de droits; Clement, Jehan
    - Rupture d'association de libraires entre Jehan Bubrays et Nicolas Roussel, marchand libraire, 26 juin 1601; MC/ET/VI/168
      Libraires (Association de)
      Bubrays, Jehan; Roussel, Nicolas; libraire
    - Promesse par François de Birague chevalier, prisonnier au prison de la conciergerie, à Sébastien Zaniet ou Zamet, [gentilhomme de la Chambre du roi], 27 juin 1601; MC/ET/VI/168
      promesse; Birague, François de; Zaniet, Sébastien; Zamet, Sébastien; officier de la Chambre du roi (Ancien Régime)
    - Constitution de rente par Martin Le Clerc ou Leclerc marchand lapidaire demeurant rue Saint-Germain-l'Auxerrois, 27 juin 1601; MC/ET/VI/168
      constitution de rente; Saint-Germain-l'Auxerrois (rue); Le Clerc, Martin; Leclerc, martin
    - GRONGNART (Pierre) maçon à Melun § Marché pour une maison à Melun par. .. pour François Le Prestre, maître joaillier, 27 juin 1601; MC/ET/VI/168
      marché; Melun (Seine-et-Marne); Grongnart, Pierre; Le Prestre, François; maçon; orfèvre
    - Marché par Pierre Grongnart, maçon, 27 juin 1601; MC/ET/VI/168
      SEING MANUEL
      marché; Grongnart, Pierre; maçon
    - DES URSINS (François) (Catherine) § 3 Promesses au sujet des créances de la reine Marguerite, 28 juin 1601; MC/ET/VI/168
      promesse; Des Ursins, François; Des Ursins, Catherine
    - DES URSINS (Valentine), juillet 1601; MC/ET/VI/168
      Des Ursins, Valentine
    - Balsac, Charles évêque comte de Noyon, pair de France, conseiller du roi en ses conseils d'état et privé, trésorier de la Sainte-Chapelle, procureur d'Henri de Balsac. § Foi et hommage du fief de Flottin par Nicolas Laffilé, prieur de N-D de flatteur., 4 juillet 1601; MC/ET/VI/168
      déclaration féodale; Laffilé, Nicolas; Balsac, Charles ((comte de Noyon)); Balsac, Henri de; évêque
    - Bail par Jehanne Le Roy, veuve de Nicolas Rophel, marchand libraire demeurant sur le Pont-Saint-Michel, 4 juillet 1601; MC/ET/VI/168
      bail; Le Roy, Jehanne; Rophel, Nicolas; libraire
    - LIBRAIRE marchand ROPHEL Nicolas § Bail, 4 juillet 1601; MC/ET/VI/168
      bail
    - BOUTIQUE AU PALAIS § Vente de BOUTIQUE AU PALAIS, 5 juillet 1601; MC/ET/VI/168
    - CHAPELAINS de l'ancienne Communauté § Bail par CHAPELAINS, 7 juillet 1601; MC/ET/VI/168
    - Bail par Jacqueline Magille, femme de Jean Hulpeau, marchand libraire demeurant au palais, 13 juillet 1601; MC/ET/VI/168
      bail; Magille, Jacqueline; Hulpeau, Jean; libraire
    - Bail par Etienne Pasquier, avocat général en la chambre des comptes, conseiller du roi, 14 juillet 1601; MC/ET/VI/168
      bail; Pasquier, Etienne
    - Contrat de mariage entre honorable personne Claude Maugé, maître chandelier en suif, demeurant rue de la Calandre, paroisse Saint-Germain-le-Vieil, fils de Gabriel Maugé, marchand chandelier, demeurant à Rueil en Parisis, d'une part, et Jeanne Lesueur, fille d'honorable personne Antoine Lesueur, maître batteur d'or, demeurant rue Saint-Denis, paroisse Saint-Médéric et de Denise Leroy, d'autre part., 17 juillet 1601; MC/ET/VI/168
      contrat de mariage; Calandre (rue de la); Saint-Denis (rue); Rueil-Malmaison (Hauts-de-Seine); Leroy, Denise; Lesueur, Antoine; Lesueur, Jeanne; Maugé, Claude; Maugé, Gabriel; batteur de métal; cirier